臺灣高等法院臺中分院刑事判決　　 100年度上更(一)字第66號
上　訴　人
即　被　告　李安棋
　　　　　　（另案在法務部矯正署臺中監獄臺中分監執行）
選任辯護人　林益堂律師
上　訴　人
即　被　告　岳玉珍
指定辯護人　本院公設辯護人　賴泰鈞
上列上訴人因毒品危害防制條例案件，不服臺灣臺中地方法院99
年度訴字第1711號中華民國99年9月29日第一審判決（起訴案號
：臺灣臺中地方法院檢察署99年度偵字第9886號），提起上訴，
判決後，經最高法院發回更審，本院判決如下：
    主  文
原判決撤銷。
李安棋、岳玉珍犯如附表一所示之罪，各處如附表一所示之刑（
含主刑、從刑）。均應執行有期徒刑捌年，扣案之第一級毒品海
洛因拾貳包（含外包裝袋拾貳個，其中海洛因驗餘合計淨重壹點
玖壹伍壹公克）及殘渣袋壹個、第二級毒品甲基安非他命肆包（
含外包裝袋肆個，其中甲基安非他命驗餘合計淨重陸點零零柒貳
公克）均沒收銷燬之；扣案之如附表二所示之物均沒收之；未扣
案附掛門號0000000000號行動電話壹支（含門號卡壹片）應連帶
沒收之，如全部或一部不能沒收時，應連帶追徵其價額；未扣案
附表一販賣第一、二級毒品所得共新臺幣貳萬參仟伍佰元連帶沒
收之，如全部或一部不能沒收時，以其財產連帶抵償之。
    事  實
一、李安棋（綽號「阿棋」）與岳玉珍（綽號「小寒」、「小涵
    」、「姐仔」）為同居男女朋友，明知海洛因、甲基安非他
    命係毒品危害防制條例第2條第2項第1款、第2款所列管之第
    一級毒品及第二級毒品，依法不得持有、販賣，竟基於意圖
    營利販賣第一級毒品海洛因及第二級毒品甲基安非他命之目
    的，共同持用其2人所有門號0000-000000、0000-000000號
    之行動電話為販毒之聯繫電話，並共同基於販賣第一、二級
    毒品之犯意聯絡，而分別於附表一編號1至18號所示之時間
    、地點，共同販賣第一、二級毒品予如附表一所示之人。嗣
    於附表一編號19之時、地，因陳沐川欲向岳玉珍購買海洛因
    新臺幣（下同）3000元，岳玉珍依約前往交易時，為警當場
    查獲，該次交易始未能成功，並為警當場在岳玉珍身上扣得
    海洛因12包、殘渣袋1個、附表一編號8販賣後所剩之甲基安
    非他命4包及附表二編號1至6所示之物。又李安棋、岳玉珍
    於被警查獲後，供出毒品來源係購自伍權，因而查獲上游
    毒販伍權。
二、案經臺中縣警察局東勢分局報請臺灣臺中地方法院檢察署檢
    察官偵查起訴。
    理  由
壹、證據能力部分：
一、按偵查犯罪機關依法定程序監聽之錄音，係以監聽之錄音帶
    為其調查犯罪所得之證據，司法警察依據監聽錄音結果予以
    翻譯而製作之通訊監察譯文，乃該監聽錄音帶內容之顯示，
    此為學理上所稱之「派生證據」，屬於文書證據之一種。於
    被告或訴訟關係人對其譯文之真實性，發生爭執或有所懷疑
    時，法院固應依刑事訴訟法第165條之1第2項之規定，勘驗
    該監聽錄音帶以踐行調查證據之程序，俾確認該錄音聲音是
    否為通訊者本人，及其內容與通訊監察譯文之記載是否相符
    ，或傳喚該通訊者為證據調查。倘被告或訴訟關係人對該通
    訊監察譯文之真實性，並不爭執，即無勘驗辨認其錄音聲音
    之調查必要性，法院於審判期日，如已踐行提示通訊監察譯
    文供當事人辨認或告以要旨，使其表示意見等程序，並為辯
    論者，其所為之訴訟程序即無不合（最高法院97年度臺上字
    第561號刑事判決可資參照）。本件卷附被告2人所持用之行
    動電話門號0000000000號及0000000000號電話通訊監察譯文
    ，係司法警察依原審法院99年度聲監字第281號、402號及99
    年度聲監續字第433號、557號通訊監察書所為合法監聽，再
    根據錄音結果予以翻譯製作而成，而被告及辯護人對於該通
    訊監察譯文之真實性，並不爭執，原審法院亦於審理期日踐
    行提示及告以要旨之程序，揆諸前揭說明，該通訊監察譯文
    應有證據能力。
二、次按刑事被告之詰問權，係指訴訟上被告有在審判庭盤詰證
    人之權利；偵查中檢察官訊問證人，旨在蒐集被告犯罪證據
    ，以確認被告嫌疑之有無及內容，與審判中透過當事人之攻
    防，經由詰問程序，調查證人以認定事實之性質及目的有別
    。偵查中，辯護人僅有在場權及陳述意見權，此觀諸刑事訴
    訟法第245條第2項前段之規定甚明，檢察官訊問證人，並無
    必須傳喚被告使其得以在場之規定，同法第248條第1項前段
    雖規定「如被告在場者，被告得親自詰問」，亦僅賦予該在
    場被告於檢察官訊問證人時，得親自詰問證人之機會而已，
    被告如不在場，殊難期有親自詰問之可能。此項未經被告詰
    問之被告以外之人，於偵查中向檢察官所為之陳述，依刑事
    訴訟法第159條第1項、第159條之1第2項之規定，除顯有不
    可信之例外情況外，原則上為「法律規定得為證據」之傳聞
    例外，依其文義解釋及立法理由之說明，並無限縮於檢察官
    在偵查中訊問證人之程序，應已給予被告或其辯護人對該證
    人行使反對詰問權者，始有證據能力之可言。為保障被告之
    反對詰問權，並與現行法對傳聞例外所建構之證據容許範圍
    ，求其平衡，證人在偵查中雖未經被告之詰問，倘被告於審
    判中已經對該證人當庭及先前之陳述進行詰問，即已賦予被
    告對該證人詰問之機會，則該證人於偵查中之陳述，即屬完
    足調查之證據，而得作為判斷之依據（最高法院97年度臺上
    字第405號判決意旨可參）。是依上開說明可知，在偵查中
    訊問證人，被告或其辯護人對該證人，雖未行使反對詰問權
    ，依刑事訴訟法第159條之1第2項之規定，原則上屬於法律
    規定為有證據能力之傳聞證據，於例外顯有不可信之情況，
    始否定其得為證據，亦即，得為證據之被告以外之人，於偵
    查中向檢察官所為之陳述，因其陳述未經被告詰問，應認屬
    於未經合法調查之證據，但非為無證據能力（最高法院96年
    度臺上字第4365號、96年度臺上字第3923號判決、97年度臺
    上字第356號判決亦可參照）。又按被告以外之人（包括證
    人、鑑定人、告訴人、被害人及共同被告等）於審判外之陳
    述，雖不符刑事訴訟法第159條之1至之4等4條之規定，而經
    當事人於審判程序同意作為證據，法院審酌該言詞陳述或書
    面陳述作成時之情況，認為適當者，亦得為證據；當事人、
    代理人或辯護人於法院調查證據時，知有刑事訴訟法第159
    條第1項不得為證據之情形，而未於言詞辯論終結前聲明異
    議者，視為有前項之同意，同法第159條之5定有明文。立法
    意旨在於傳聞證據未經當事人之反對詰問予以核實，原則上
    先予排除。惟若當事人已放棄反對詰問權，於審判程序中，
    表明同意該等傳聞證據可作為證據；或於言詞辯論終結前未
    聲明異議，基於尊重當事人對傳聞證據之處分權，及證據資
    料愈豐富，愈有助於真實發見之理念，且強化言詞辯論主義
    ，使訴訟程序得以順暢進行，上開傳聞證據亦均具有證據能
    力。查本案下列所援引之全部卷證資料，檢察官、被告及辯
    護人於本案辯論終結前均不爭執其證據能力，本院審酌各該
    證據作成時之情況，並無不法取得之情形，認亦適合作為本
    案之證據，揆諸上開說明，各該證據均有證據能力。
貳、實體部分：
一、訊據上訴人即被告李安棋、岳玉珍（分別下稱被告李安棋、
    岳玉珍）於偵查及審理中均坦承上開販賣第一、二級毒品之
    犯行（被告岳玉珍係於原審及前審中坦承），核與證人吳門
    昌、羅曉任、蔡木川、彭安潔、陳沐川於警詢及偵查中之證
    述情節相符，並有搜索票、搜索扣押筆錄、扣押物品目錄表
    、及證人吳宜蓉之指認犯罪嫌疑人紀錄表、搜索筆錄、扣押
    物品目錄表及臺中縣警察局東勢分局所製作之門號00000000
    00號及0000000000號電話通訊監察譯文、99年4月21日被告
    岳玉珍販賣毒品之現場照片4幀，復有被告2人共同持有之海
    洛因12包、殘渣袋1個、甲基安非他命4包、分裝袋1包、磅
    秤1臺、SONY ERICSSON行動電話及NOKIA行動電話各1支、門
    號0000000000號SIM卡1張、記事簿1本等物扣案可資佐證，
    且其中毒品共17包經送行政院衛生署草屯療養院鑑定結果：
    (1)送驗12包白色粉末（送驗數量分別為淨重0.064公克、0.0
    464公克、0.0656公克、0.0655公克、0.0608公克、0.1604
    公克、0.0776公克、0.0685公克、0.0728公克、0.0578公克
    、0.9802公克、0.2155公克，驗餘數量分別為淨重0.0622公
    克、0.0451公克、0.064公克、0.0629公克、0.0593公克、
    0.1584公克、0.076公克、0.067公克、0.0712公克、0.0564
    公克、0.979公克、0.2136公克，合計驗餘淨重共1.9151公
    克）、殘渣袋1個均檢驗出海洛因；(2)送驗4包透明結晶（送
    驗數量分別為淨重0.3754公克、3.3376公克、0.1406公克、
    2.1599公克，驗餘數量分別為淨重0.3748公克、3.3338公克
    、0.14公克、2.1586公克，合計驗餘淨重共6.0072公克）均
    檢驗出甲基安非他命，有行政院衛生署草屯療養院99年4月
    27日草療鑑字第0990400229號鑑定書1紙附卷可憑（見偵查
    卷第170-172頁）。
二、又按販賣毒品之所謂販賣行為，係行為人基於營利之目的，
    而販入或賣出毒品而言。販賣毒品者，其主觀上須有營利之
    意圖，且客觀上有販賣之行為，即足構成，至於實際上是否
    已經獲利，則非所問。即於有償讓與他人之初，係基於營利
    之意思，並著手實施，而因故無法高於購入之原價出售，最
    後不得不以原價或低於原價讓與他人時，仍屬販賣行為。必
    也始終無營利之意思，縱以原價或低於原價有償讓與他人，
    方難謂為販賣行為，而僅得以轉讓罪論處（最高法院93年度
    臺上字第165號刑事判決意旨參照）。又販賣毒品海洛因及
    甲基安非他命係違法行為，非可公然為之，而毒品海洛因及
    甲基安非他命亦無公定價格，係可任意分裝增減份量，且每
    次買賣之價格、數量，亦隨時依雙方之關係深淺、資力、需
    求量、對行情之認知、來源是否充裕、查緝是否嚴緊、購買
    者被查獲時供述購買對象之可能風險之評估等因素，而異其
    標準，機動調整，非可一概論之。從而販賣之利得，除非經
    行為人詳細供出各次所販賣之毒品之進價及售價，且數量俱
    臻明確外，實難察得其交易實情，然販賣者從價差或量差中
    牟利，方式雖異，惟其販賣行為在意圖營利則屬同一。從而
    ，舉凡有償交易，除足以反證其確係另基於某種非圖利本意
    之關係外，通常尚難因無法查悉其精確之販入價格，作為是
    否高價賣出之比較，諉以無營利之意思而阻卻販賣犯行之追
    訴。本件販賣毒品海洛因及甲基安非他命之犯行屬重罪，如
    於買賣之過程中無利可圖，被告李安棋、岳玉珍自無必要甘
    冒觸犯刑罰之高度風險幫助他人取得毒品；又被告李安棋、
    岳玉珍將毒品海洛因、甲基安非他命交付予證人吳門昌、羅
    曉任、蔡木川、彭安潔、陳沐川時，均有約定對價，已如前
    述，揆諸上揭判決意旨及一般經驗法則，自堪信被告李安棋
    、岳玉珍各次販賣海洛因及甲基安非他命時，均具有營利之
    意圖。
三、綜上所述，被告2人之自白均與事實相符，應堪採信。本件
    事證明確，被告2人上開犯行均堪認定，應予依法論科。
四、論罪科刑：
  (一)查海洛因、甲基安非他命分別屬毒品危害防制條例第2條第2
    項第1、2款所定之第一、二級毒品，不得非法持有、販賣。
    故核被告2人就附表一編號1至10所為，係犯毒品危害防制條
    例第4條第2項之販賣第二級毒品甲基安非他命罪；就附表一
    編號11至18所為，係犯毒品危害防制條例第4條第1項之販賣
    第一級毒品海洛因罪；就附表一編號19所為，係犯毒品危害
    防制條例第4條第6項、第1項之販賣第一級毒品海洛因未遂
    罪。
  (二)被告2人各次持有第一級毒品海洛因或第二級毒品甲基安非
    他命之低度行為，乃為各該次販賣之高度行為所吸收，不另
    論罪。
  (三)按共同正犯之成立，祇須具有犯意之聯絡，行為之分擔，既
    不問犯罪動機起於何人，亦不必每一階段犯行，均經參與（
    最高法院34年上字第862號判例參照)。再者，共同實施犯罪
    行為之人，在合同意思範圍以內，各自分擔犯罪行為之一部
    ，相互利用他人之行為，以達其犯罪之目的者，即應對於全
    部所發生之結果，共同負責（最高法院28年上字第3110號判
    例參照）。查本件被告2人為男女朋友，已經同居1年多，門
    號0000000000、0000000000號電話係其2人一起使用的，誰
    接到電話就由誰去送毒品，如果另一方有空，就被告2人一
    起攜帶毒品給購毒者，另外，如果當次沒有去的人也知道對
    方接電話後要去賣毒品，賣到毒品的錢均係2個人一起用的
    ，所以確實是被告2人一起合意共同販賣起訴書附表一編號1
    至19所示之毒品等情，業據被告2人於原審訊問時供承明確
    （見原審卷第15、17頁），則被告2人就附表一編號1至19之
    犯行，顯均分別互有販賣海洛因、甲基安非他命之犯意聯絡
    ，並分別或共同參與構成犯罪事實之犯行，自屬分擔實施之
    犯罪行為，均為共同正犯。
  (四)被告2人就各次販賣毒品海洛因及甲基安非他命之行為，犯
    意各別、行為互殊，均應予以分論併罰。另被告2人就附表
    一編號19所示販賣海洛因予陳沐川部分，於完成交易前為警
    當場查獲而未遂，爰依刑法第25條第2項規定，就附表一編
    號19所示部分，減輕其刑。
  (五)又按修正後毒品危害防制條例第17條第2項規定：「犯第4條
    至第8條之罪於偵查及審判中均自白者，減輕其刑。」準此
    ，於偵查中及審判中均自白者，方得減輕其刑，如僅審理中
    自白者，而於偵查中未自白者，亦不符合減輕其刑之要件。
    又所謂自白，乃犯罪嫌疑人或被告對自己犯罪事實之全部或
    一部為肯定之供述之謂，其供述之方式不以主動陳述犯罪事
    實之全部或一部為限，即使在偵查或審判中，於接受有偵查
    犯罪或審判職務之公務員就其涉及之犯罪事實訊問時，被動
    為承認該犯罪事實之意思表示者，亦不失為自白，最高法院
    97年度臺上字第2119號判決可資參照。經查，被告2人行為
    後，於偵查及審理時均坦承全部犯行，均應依毒品危害防制
    條例第17條第2項規定減輕或遞減（附表一編號19部分）其
    刑。
  (六)再按修正後毒品危害防制條例第17條第1項規定：「犯第4條
    至第8條、第10條或第11條之罪，供出毒品來源，因而查獲
    其他正犯或共犯者，減輕或免除其刑。」，該規定所稱「供
    出毒品來源，因而查獲其他正犯或共犯者」，係指犯罪行為
    人供出毒品來源之對向性正犯，或與其具有共同正犯、共犯
    （教唆犯、幫助犯）關係之毒品由來之人的相關資料，諸如
    其前手或共同正犯、共犯之姓名、年籍、住居所或其他足資
    辨別之特徵等項，使調查或偵查犯罪之公務員得據以對之發
    動調查或偵查程序，並因此而確實查獲其人、其犯行者，始
    足該當（最高法院99年度台上字第2218號判決可資參照）。
    又被告2人為警查獲後，供出其等毒品係購自伍權，因而
    查獲上游販毒者伍權，此有臺中縣警察局東勢分局中縣東
    警偵字第0990028618號函附卷可證（見本院前審卷第58頁）
    ，並經調閱臺灣臺中地方法院99年度訴字第2619號被告伍權
    等違反毒品危害防制條例一案查核屬實，應依毒品危害防
    制條例第17條第1項規定減輕其刑，並均遞減其刑。
  (七)又按刑法第59條之減輕其刑，係裁判上之減輕，必以犯罪之
    情狀可憫恕，認為宣告法定最低度之刑猶嫌過重者，始有其
    適用；如別有法定減輕之事由，應先依法定減輕事由減輕其
    刑後，猶嫌過重時，始得為之；若有2種以上法定減輕事由
    ，仍應先依法定減輕事由遞減其刑後，猶嫌過重時，始得再
    依刑法第59條規定酌減其刑，最高法院88年度台上字第1862
    號判決意旨可資參照。又販賣第一級毒品罪之法定刑為「死
    刑或無期徒刑；處無期徒刑者，得併科新臺幣2千萬元以下
    罰金」。其法定刑既為死刑、無期徒刑，別無其他自由刑之
    規定，刑度可謂重大。然同為販賣第一級毒品之人，其原因
    動機不一，犯罪情節未必盡同，或有大盤毒梟者，亦有中、
    小盤之分，甚或僅止於吸毒者友儕間為求互通有無而為販賣
    者亦有之，其販賣行為所造成危害社會之程度自屬有異，法
    律科處此類犯罪，所設之法定最低本刑卻同為死刑或無期徒
    刑，且處無期徒刑者，得併科新臺幣2千萬元以下之罰鍰，
    不可謂不重。於此情形，倘依其情狀處以有期徒刑，即足以
    懲儆，並可達防衛社會之目的者，自非不可依客觀之犯行與
    主觀之惡性二者加以考量其情狀是否有可憫恕之處，適用刑
    法第59條之規定酌量減輕其刑，期使個案裁判之量刑，能斟
    酌至當，符合比例原則。又販賣第一級毒品海洛因之犯行，
    前雖已依毒品危害防制條例第17條第2項規定減輕其刑而減
    為無期徒刑或20年以下15年以上有期徒刑（依刑法第65條第
    2項），再依同條例第17條第1項遞減輕其刑後之最低刑度即
    有期徒刑5年（亦即依刑法第66條但書規定，但同時有免除
    其刑之規定者，其減輕得減至3分之2）仍嫌過重，惟就其個
    案販賣毒品海洛因之情節輕重，如不能再考量有無上揭所述
    刑法第59條酌量減輕其刑之情形，則使被告2人在即便未坦
    承犯行或未供出來源之情況，可依刑法第59條之規定酌量減
    輕其刑之規定之適用，顯然有失衡平，亦無異喪失鼓勵被告
    就犯行自白或供出來源之立法意旨。查本件被告2人販賣第
    一級毒品海洛因犯行，固無視國家對於杜絕毒品危害之禁令
    ，行為固屬不當，而應予非難；然其2人所犯如附表一編號
    11至19所示販賣毒品海洛因部分，其各次販賣金額介於500
    元至3000元之間，且以500元之金額為多數，各次販賣之數
    量實不多，所犯之罪質無論在客觀犯行上、主觀之惡性上，
    均顯然與一般之中、大盤有別，為使此部分之量刑輕重與其
    行為之罪質間能符合比例原則，爰就被告2人本件各次販賣
    毒品海洛因之犯行均依刑法第59條之規定，再予遞減輕其刑
    。
  (八)又單純犯罪情節輕微、犯人之品行、素行、犯罪後態度等情
    狀，僅可為法定刑內從輕科刑之標準，非可執為酌減其刑之
    理由。查被告2人所為販賣第二級毒品甲基安非他命，因於
    偵查、審判均自白犯罪，並供出來源，經依毒品危害防制條
    例第17條第2項、第1項規定遞減輕其刑後，其原法定刑已由
    無期徒刑或7年以上有期徒刑，遞減為1年2月以上之有期徒
    刑，而非處以「無期徒刑或7年以上有期徒刑」，是已無刑
    法第59條所規定「科以最低度刑仍嫌過重者」之酌量減輕其
    刑之情狀，爰不再適用刑法第59條規定酌予減輕其刑，附此
    敘明。
  (九)原審認被告2犯罪罪證明確，而予以論罪科刑，固非無見。
    惟查：(1)原審判決理由未說明何以被告2人各次販賣海洛因
    及甲基安非他命時，均具有營利之意圖，該部分顯有理由不
    備之情形。(2)又被告2人於被警查獲後供出毒品來源，因而
    查獲上游毒販伍權，已如前述，原審疏未查明，未予依法
    減輕，尚有未洽。(3)另刑法第59條之酌量減輕其刑，必於犯
    罪之情狀，在客觀上足以引起一般同情，認為即予宣告法定
    最低度刑期，猶嫌過重者，始有其適用。如別有法定減輕之
    事由者，應優先適用法定減輕事由減輕其刑後，猶嫌過重時
    ，方得為之（最高法院69年台上字第4050號判例、99年度台
    上字第5314號判決意旨參照）。本件被告2人販賣第二級毒
    品，已因於偵查及審理中自白及供出來源而有毒品危害防制
    條例第17條第2項、第1項減輕其刑規定之適用，經減輕其刑
    後，販賣第二級毒品部分並無宣告最低度刑期，猶嫌過重，
    尚須依刑法第59條規定酌減其刑之情形，已如前述，原判決
    認販賣第二級毒品部分「即令依前述減刑規定後，其2人犯
    罪情狀在客觀上顯可憫恕，科以上開刑度仍嫌過重，爰對被
    告2人均依刑法第59條規定，各予酌量減輕其刑，並均遞減
    其刑」（見原判決第7頁），即有適用法則不當之情形。(4)
    又刑及其執行刑之量定，為求個案裁判之妥當性，法律賦予
    法院有裁量之權。但個案裁量權之行使，仍應受比例原則及
    平等原則之拘束，俾符合罪刑相當，使罰當其罪、輕重得宜
    。倘量刑輕重相差懸殊，悖於比例原則及公平原則，即難謂
    適法。本件被告2人為男女朋友，共同參與本件販賣毒品，
    均為共同正犯，且其2人均供稱：「已經同居1年多，供販毒
    之0000000000、0000000000號電話係其等一起使用，且彼此
    約定，何人接到購買毒品之來電，即由何人去送毒品，如果
    雙方都有空，即一起攜帶毒品交付購毒者，而當次未去交付
    毒品者，亦皆知道對方接電話後要去賣毒品，賣毒品所得均
    是2人一起花用」等語（見原審卷第15、17頁），顯見被告2
    人分擔犯罪行為程度、犯罪之情節均相同，且被告2人均有
    多次犯罪紀錄，素行不良，此亦有台灣高等法院被告刑案紀
    錄表可稽，是其2人就上開販賣第一、二級毒品應為相同之
    量刑，原審就被告2人所犯19罪，均量處被告岳玉珍較高之
    刑度，顯有不當。被告2人上訴意旨指摘原判決不當，為有
    理由，原判決自屬不能維持，應由本院將原判決撤銷改判。
  (十)爰審酌被告2人前有毒品前科，有臺灣高等法院被告前案紀
    錄表可參，素行非佳，其2人明知毒品不僅殘害施用者自身
    健康，因施用毒品而散盡家財、連累家人，或為購買毒品鋌
    而走險者，更不可勝計，竟為謀個人私利而販賣毒品，危害
    社會甚鉅，惡性非輕，考量被告2人為男女朋友，共同販賣
    上開第一、二級毒品，犯罪之手段、素行、販賣毒品之價量
    及所得之利益均不多，僅為500元至3000元不等，且其2人於
    犯罪後均坦承犯行、態度尚可等一切情狀，分別量處如附表
    一（宣告刑欄）所示之刑，並分別定其應執行之刑。至公訴
    人雖於99年7月21日原審補充理由書內請求對被告2人均依刑
    法第90條第1項之規定，令其入勞動處所強制工作之宣告，
    惟本院審酌被告李安棋部分，除於93年間因毒品案件，經觀
    察勒戒後，至98年後始有違反毒品危害防制條例案件為臺灣
    苗栗地方法院檢察署及臺灣臺中地方法院檢察署偵辦，被告
    岳玉珍前因有違反麻醉藥品管理條例等前科而入監服刑，惟
    於88年8月13日假釋付保護管束出監後，於98年間起始因詐
    欺及違反毒品危害防制條例案件為臺灣苗栗地方法院檢察署
    及臺灣臺中地方法院檢察署偵辦，有被告2人之臺灣高等法
    院被告前案紀錄表在卷可憑，其2人於警詢時之職業，雖表
    明為無，惟本件販賣毒品對象僅5人，亦無其他證據證明其2
    人有犯罪習慣或因遊蕩或懶惰成習而犯罪者，故認被告2人
    尚無宣告強制工作之必要，附此敘明。
  (十一)沒收之諭知：
  1.按以營利為目的販入毒品，經多次販賣後，持有剩餘毒品被
    查獲，其各次販賣毒品行為，固應併合處罰，惟該持有剩餘
    毒品之低度行為，應僅為最後一次販賣毒品之高度行為所吸
    收，不另論罪，故就該查獲之剩餘毒品，祇能於最後一次之
    販賣毒品罪宣告沒收銷燬，不得於各次販賣毒品罪均宣告沒
    收銷燬（最高法院97年度臺上字第3258號判決參照）。本件
    扣案之毒品海洛因12包（含外包裝袋12個，其中海洛因驗餘
    淨重共1.9151公克）、殘渣袋1個均檢驗出海洛因，已如前
    述，又該外包裝袋12個及殘渣袋1個，其上沾附之海洛因難
    以完全析離，均係被告2人所有供附表一編號19所示販賣毒
    品海洛因犯行所用而剩餘之毒品；另毒品甲基安非他命4包
    （含外包裝袋4個，其中甲基安非他命驗餘淨重共6.0072公
    克）均檢驗出甲基安非他命，亦如前述，又該外包裝袋4 個
    其上沾附之甲基安非他命難以完全析離，均係被告2人所有
    供附表一編號8所示販賣毒品甲基安非他命犯行所用而剩餘
    之毒品，業據被告2人供述明確（見原審卷第82頁背面），
    均應依毒品危害防制條例第18條第1項前段之規定，不問屬
    於犯人與否，沒收銷燬之（至鑑驗用罄部分均已滅失，自不
    為沒收之諭知）。
  2.又按毒品危害防制條例第19條第1項有關沒收之規定，係刑
    法第38條第1項第2款、第3項之特別規定，採義務沒收主義
    ，故供犯該項所列之罪所用之物，如屬於犯人所有者，自應
    予沒收。次按共同正犯因相互間利用他人之行為，以遂行其
    犯意之實現，本於責任共同之原則，有關沒收部分，對於共
    犯間供犯罪所用之物，自均應為沒收之諭知。又共同正犯應
    就全部犯罪結果負其責任，是其犯罪所得之財物如為現金者
    ，應合併計算，且於全部或一部不能沒收時以其財產抵償之
    ，惟為避免執行時發生重複沒收、抵償之情形，各共同正犯
    之間係採連帶沒收主義，於裁判時應諭知被告共同犯罪所得
    之財物應與其他共同正犯連帶沒收之，不得就全體共同正犯
    之總所得，對各共同正犯分別重複諭知沒收（最高法院97年
    度臺上字第697號判決參照）。再該規定所稱「追徵其價額
    」者，係指所沒收之物為金錢以外之其他財物而無法沒收時
    ，應追徵其價額，使其繳納與原物相當之價額。如所得財物
    為金錢而無法沒收時，始應「以其財產抵償之」（最高法院
    95年度臺上字第305號判決意旨參照）。復按毒品危害防制
    條例第19條第1項規定，犯販賣毒品罪者，其犯罪所得之財
    物均沒收之，係採義務沒收主義，故販賣毒品所得之對價，
    不問其中成本若干，利潤多少，均應全部諭知沒收，貫徹政
    府查禁煙毒之決心，以符立法本旨（最高法院91年度臺上字
    第2419號判決意旨參照）。經查：
    (1)扣案附表二編號1至3之手機2支及搭配門號0000-000000號
      之SIM卡1片，係被告2人所共有供本件附表一編號1至10、
      編號12、編號14至19犯罪所用之物，附表二編號5、6所示
      之電子磅秤1台、記事簿1本係被告2人所有供各次犯罪所
      用之物，業據被告2人供述明確（見原審卷第82頁背面）
      均應依毒品危害防制條例第19條第1項之規定，於上開各
      次販毒犯行時均宣告沒收。又該等物品既均已扣案，並無
      全部或一部不能沒收之情形，爰不另為「如全部或一部不
      能沒收時，追徵其價額或以其財產抵償之」之諭知，附此
      敘明。
    (2)又未扣案附掛門號0000-000000號行動電話1支（含門號SI
      M卡1片），係被告2人所有犯附表一編號11、13販賣毒品
      所用之物，應依毒品危害防制條例第19條第1項之規定，
      於該2次販毒犯行時均宣告沒收，如全部或一部不能沒收
      時，應對其2人連帶追徵其價額。
    (3)扣案附表二編號4所示之分裝袋1包，係被告2人所有供犯
      罪預備之物，亦據被告2人供述明確，爰依刑法第38條第1
      項第2款之規定宣告沒收。
    (4)被告2人就附表一犯罪之所得共23500元，應連帶沒收，如
      全部或一部不能沒收時，應以其財產連帶抵償之。
    (5)至於從被告岳玉珍處所扣得之鐵勺子1支，及門號0000-00
      0000、0000-000000號SIM卡各1張，核與本案無關，業據
      被告2人供述無誤；另在臺中縣豐原市○○路215巷59弄12
      號之李安棋、岳玉珍住處，扣得甲基安非他命1包、吸食
      器2組、玻璃球1個等物，則係被告李安棋施用第二級毒品
      所用，與本案無關，業據被告李安棋供述明確（均見原審
      卷第82頁背面），爰均不為沒收之諭知，附此敘明。
五、被告岳玉珍經合法傳喚，無正當理由不到庭，依刑事訴訟法
    第371條規定，爰不待其陳述，逕行一造辯論而為判決。
據上論斷，應依刑事訴訟法第371條、第369條第1項前段、第364
條、299條第1項前段，毒品危害防制條例第4條第1項、第2項、
第6項、第17條第1項、第2項、第18條第1項前段、第19條第1項
、刑法第11條、第28條、第25條第2項、第38條第1項第2款、第
59條、第51條第5款，判決如主文。
本案經檢察官沈淑宜到庭執行職務。
中    華    民    國   100    年    6     月    9    日
            刑事第五庭  審判長法  官  趙  春  碧
                              法  官  賴  恭  利
                              法  官  卓  進  仕
以上正本證明與原本無異。
如不服本判決應於收受送達後10日內向本院提出上訴書狀，其未
敘述上訴理由者，並得於提起上訴後10日內向本院補提理由書狀
（均須按他造當事人之人數附繕本）「切勿逕送上級法院」。
                              書記官  郭  振  祥
中    華    民    國   100    年    6     月    9    日
附錄論罪科刑法條：
毒品危害防制條例第4條第1、2項
製造、運輸、販賣第一級毒品者，處死刑或無期徒刑；處無期徒
刑者，得併科新臺幣2千萬元以下罰金。
製造、運輸、販賣第二級毒品者，處無期徒刑或7年以上有期徒
刑，得併科新臺幣1千萬元以下罰金。
附表一：
┌─┬───┬──────┬────┬────┬──┬──────────┬─────────┐
│編│販賣對│交易時間    │交易地點│交易毒品│販毒│販賣毒品過程        │宣告刑（含主刑及從│
│號│象    │            │        │        │所得│                    │刑）              │
│  │      │            │        │        │（元│                    │                  │
│  │      │            │        │        │）  │                    │                  │
├─┼───┼──────┼────┼────┼──┼──────────┼─────────┤
│1 │吳門昌│99年3月21日 │臺中縣豐│甲基安非│3000│吳門昌以其使用之門號│李安棋、岳玉珍共同│
│  │      │晚上11時許  │原市永康│他命    │    │00000000000號行動電│販賣第二級毒品，各│
│  │      │            │路上楓采│        │    │話與被告２人共同之門│處有期徒刑壹年伍月│
│  │      │            │汽車旅館│        │    │號00000000000號行動│，扣案附表二編號1 │
│  │      │            │附近統一│        │    │電話先行聯絡，由被告│至6所示之物沒收之 │
│  │      │            │超商    │        │    │岳玉珍接電話後，約定│；未扣案販賣第二級│
│  │      │            │        │        │    │購買毒品之時間地點，│毒品所得新臺幣參仟│
│  │      │            │        │        │    │再由被告岳玉珍前往交│元連帶沒收之，如全│
│  │      │            │        │        │    │易。                │部或一部不能沒收時│
│  │      │            │        │        │    │                    │，以其等財產連帶抵│
│  │      │            │        │        │    │                    │償之。            │
├─┼───┼──────┼────┼────┼──┼──────────┼─────────┤
│2 │吳門昌│99年3月27日 │臺中縣豐│甲基安非│1000│吳門昌以其使用之門號│李安棋、岳玉珍共同│
│  │      │下午1、2時許│原市永康│他命    │    │00000000000號行動電│販賣第二級毒品，各│
│  │      │            │路上楓采│        │    │話與被告２人共同之門│處有期徒刑壹年肆月│
│  │      │            │汽車旅館│        │    │號00000000000號行動│，扣案附表二編號1 │
│  │      │            │附近    │        │    │電話先行聯絡，由被告│至6所示之物沒收之 │
│  │      │            │        │        │    │岳玉珍接電話後，約定│；未扣案販賣第二級│
│  │      │            │        │        │    │購買毒品之時間地點，│毒品所得新臺幣壹仟│
│  │      │            │        │        │    │再由被告李安棋前往交│元連帶沒收之，如全│
│  │      │            │        │        │    │易。                │部或一部不能沒收時│
│  │      │            │        │        │    │                    │，以其等財產連帶抵│
│  │      │            │        │        │    │                    │償之。            │
├─┼───┼──────┼────┼────┼──┼──────────┼─────────┤
│3 │吳門昌│99年3月28日 │臺中縣豐│甲基安非│1000│吳門昌以其使用之門號│李安棋、岳玉珍共同│
│  │      │下午6時許   │原市永康│他命    │    │00000000000號行動電│販賣第二級毒品，各│
│  │      │            │路上楓采│        │    │話與被告２人共同之門│處有期徒刑壹年肆月│
│  │      │            │汽車旅館│        │    │號00000000000號行動│，扣案附表二編號1 │
│  │      │            │附近統一│        │    │電話先行聯絡，由被告│至6所示之物沒收之 │
│  │      │            │超商    │        │    │岳玉珍接電話後，約定│；未扣案販賣第二級│
│  │      │            │        │        │    │購買毒品之時間地點，│毒品所得新臺幣壹仟│
│  │      │            │        │        │    │再由被告2人共同前往 │元連帶沒收之，如全│
│  │      │            │        │        │    │交易。              │部或一部不能沒收時│
│  │      │            │        │        │    │                    │，以其等財產連帶抵│
│  │      │            │        │        │    │                    │償之。            │
├─┼───┼──────┼────┼────┼──┼──────────┼─────────┤
│4 │吳門昌│99年4月3日晚│臺中縣豐│甲基安非│1000│吳門昌以其使用之門號│李安棋、岳玉珍共同│
│  │      │上8時許     │原市永康│他命    │    │00000000000號行動電│販賣第二級毒品，各│
│  │      │            │路上楓采│        │    │話與被告２人共同之門│處有期徒刑壹年肆月│
│  │      │            │汽車旅館│        │    │號00000000000號行動│，扣案附表二編號1 │
│  │      │            │附近    │        │    │電話先行聯絡，由被告│至6所示之物沒收之 │
│  │      │            │        │        │    │岳玉珍接電話後，約定│；未扣案販賣第二級│
│  │      │            │        │        │    │購買毒品之時間地點，│毒品所得新臺幣壹仟│
│  │      │            │        │        │    │再由被告岳玉珍前往交│元連帶沒收之，如全│
│  │      │            │        │        │    │易。                │部或一部不能沒收時│
│  │      │            │        │        │    │                    │，以其等財產連帶抵│
│  │      │            │        │        │    │                    │償之。            │
├─┼───┼──────┼────┼────┼──┼──────────┼─────────┤
│5 │羅曉任│99年3月23日 │臺中縣東│甲基安非│2000│被告岳玉珍持0000-000│李安棋、岳玉珍共同│
│  │      │下午4時許   │勢鎮豐勢│他命    │    │680 撥打羅曉任使用之│販賣第二級毒品，各│
│  │      │            │路之果菜│        │    │門號00000000000號先│處有期徒刑壹年肆月│
│  │      │            │市場附近│        │    │行聯絡後，約定購買毒│，扣案附表二編號1 │
│  │      │            │        │        │    │品之時間地點，由被告│至6所示之物沒收之 │
│  │      │            │        │        │    │岳玉珍前往交易。    │；未扣案販賣第二級│
│  │      │            │        │        │    │                    │毒品所得新臺幣貳仟│
│  │      │            │        │        │    │                    │元連帶沒收之，如全│
│  │      │            │        │        │    │                    │部或一部不能沒收時│
│  │      │            │        │        │    │                    │，以其等財產連帶抵│
│  │      │            │        │        │    │                    │償之。            │
├─┼───┼──────┼────┼────┼──┼──────────┼─────────┤
│6 │羅曉任│99年3月26日 │臺中縣東│甲基安非│2000│被告岳玉珍持0000-000│李安棋、岳玉珍共同│
│  │      │下午9時許（ │勢鎮豐勢│他命    │    │680 撥打羅曉任使用之│販賣第二級毒品，各│
│  │      │起訴書誤為下│路之麥當│        │    │門號00000000000號先│處有期徒刑壹年肆月│
│  │      │午4時許）   │勞後面  │        │    │行聯絡後，約定購買毒│，扣案附表二編號1 │
│  │      │            │        │        │    │品之時間地點，由被告│至6所示之物沒收之 │
│  │      │            │        │        │    │2人共同前往交易。   │；未扣案販賣第二級│
│  │      │            │        │        │    │                    │毒品所得新臺幣貳仟│
│  │      │            │        │        │    │                    │元連帶沒收之，如全│
│  │      │            │        │        │    │                    │部或一部不能沒收時│
│  │      │            │        │        │    │                    │，以其等財產連帶抵│
│  │      │            │        │        │    │                    │償之。            │
├─┼───┼──────┼────┼────┼──┼──────────┼─────────┤
│7 │羅曉任│99年4月3日晚│臺中縣豐│甲基安非│2000│羅曉任以門號0000-000│李安棋、岳玉珍共同│
│  │      │上8時許     │原市永康│他命    │    │039號撥打被告2人共同│販賣第二級毒品，各│
│  │      │            │路上楓采│        │    │持用之00000000000號│處有期徒刑壹年肆月│
│  │      │            │汽車旅館│        │    │，由被告岳玉珍接電話│，扣案附表二編號1 │
│  │      │            │附近統一│        │    │後，約定購買毒品之時│至6所示之物沒收之 │
│  │      │            │超商    │        │    │間地點，由被告李安棋│；未扣案販賣第二級│
│  │      │            │        │        │    │前往交易。          │毒品所得新臺幣貳仟│
│  │      │            │        │        │    │                    │元連帶沒收之，如全│
│  │      │            │        │        │    │                    │部或一部不能沒收時│
│  │      │            │        │        │    │                    │，以其等財產連帶抵│
│  │      │            │        │        │    │                    │償之。            │
├─┼───┼──────┼────┼────┼──┼──────────┼─────────┤
│8 │羅曉任│99年4月21日 │臺中縣豐│甲基安非│3000│羅曉任以門號0000-000│李安棋、岳玉珍共同│
│  │      │晚上8時許   │原市永康│他命    │    │039號撥打被告2人共同│販賣第二級毒品，各│
│  │      │            │路上楓采│        │    │持用之00000000000號│處有期徒刑壹年伍月│
│  │      │            │汽車旅館│        │    │，由被告岳玉珍接電話│，扣案之第二級毒品│
│  │      │            │附近統一│        │    │後，約定購買毒品之時│甲基安非他命肆包（│
│  │      │            │超商    │        │    │間地點，由被告岳玉珍│含外包裝袋拾肆個，│
│  │      │            │        │        │    │前往交易。          │其中甲基安非他命驗│
│  │      │            │        │        │    │                    │餘合計淨重陸點零零│
│  │      │            │        │        │    │                    │柒貳公克）均沒收銷│
│  │      │            │        │        │    │                    │燬之；扣案附表二編│
│  │      │            │        │        │    │                    │號1至6所示之物沒收│
│  │      │            │        │        │    │                    │之；未扣案販賣第二│
│  │      │            │        │        │    │                    │級毒品所得新臺幣參│
│  │      │            │        │        │    │                    │仟元連帶沒收之，如│
│  │      │            │        │        │    │                    │全部或一部不能沒收│
│  │      │            │        │        │    │                    │時，以其等財產連帶│
│  │      │            │        │        │    │                    │抵償之。          │
├─┼───┼──────┼────┼────┼──┼──────────┼─────────┤
│9 │蔡木川│99年3月19日 │臺中縣豐│甲基安非│1000│蔡木川為了幫綽號「寶│李安棋、岳玉珍共同│
│  │      │晚上10時25分│原市之豐│他命    │    │馬」之友人購買甲基安│販賣第二級毒品，各│
│  │      │許          │原第一家│        │    │非他命，遂其持用以門│處有期徒刑壹年肆月│
│  │      │            │社區附近│        │    │號00000000000號撥打│，扣案附表二編號1 │
│  │      │            │路橋邊  │        │    │被告2人共同持用之091│至6所示之物沒收之 │
│  │      │            │        │        │    │0-000000號，由被告岳│；未扣案販賣第二級│
│  │      │            │        │        │    │玉珍接電話後，約定購│毒品所得新臺幣壹仟│
│  │      │            │        │        │    │買毒品之時間地點，由│元連帶沒收之，如全│
│  │      │            │        │        │    │被告2人共同前往交易 │部或一部不能沒收時│
│  │      │            │        │        │    │。                  │，以其等財產連帶抵│
│  │      │            │        │        │    │                    │償之。            │
├─┼───┼──────┼────┼────┼──┼──────────┼─────────┤
│10│彭安潔│99年3月31日 │臺中縣豐│甲基安非│2000│彭安潔向陳志傑借用陳│李安棋、岳玉珍共同│
│  │      │上午10時許  │原市之國│他命    │    │志傑所有之門號0980-7│販賣第二級毒品，各│
│  │      │            │道4號石 │        │    │89484號，撥打被告2人│處有期徒刑壹年肆月│
│  │      │            │岡交流道│        │    │共同持用之0000-00068│，扣案附表二編號1 │
│  │      │            │附近統一│        │    │0 號，由被告岳玉珍接│至6所示之物沒收之 │
│  │      │            │超商門口│        │    │電話後，約定購買毒品│；未扣案販賣第二級│
│  │      │            │        │        │    │之時間地點，由被告岳│毒品所得新臺幣貳仟│
│  │      │            │        │        │    │玉珍前往交易。      │元連帶沒收之，如全│
│  │      │            │        │        │    │                    │部或一部不能沒收時│
│  │      │            │        │        │    │                    │，以其等財產連帶抵│
│  │      │            │        │        │    │                    │償之。            │
│  │      │            │        │        │    │                    │                  │
├─┼───┼──────┼────┼────┼──┼──────────┼─────────┤
│11│陳沐川│99年3月14日 │臺中縣豐│海洛因  │500 │陳沐川以門號0000-000│李安棋、岳玉珍共同│
│  │      │下午4時許   │原市之廟│        │    │030號撥打被告2人共同│販賣第一級毒品，各│
│  │      │            │東附近寶│        │    │持用之00000000000號│處有期徒刑肆年參月│
│  │      │            │貝熊遊藝│        │    │，由被告李安棋接電話│，扣案附表二編號4 │
│  │      │            │場      │        │    │後，約定購買毒品之時│至6所示之物沒收之 │
│  │      │            │        │        │    │間地點，由被告李安棋│；未扣案附掛門號  │
│  │      │            │        │        │    │前往交易。          │0000000000號行動電│
│  │      │            │        │        │    │                    │話壹支（含門號卡壹│
│  │      │            │        │        │    │                    │片）連帶沒收之，如│
│  │      │            │        │        │    │                    │全部或一部不能沒收│
│  │      │            │        │        │    │                    │時，應連帶追徵其價│
│  │      │            │        │        │    │                    │額；未扣案販賣第一│
│  │      │            │        │        │    │                    │級毒品所得新臺幣伍│
│  │      │            │        │        │    │                    │佰元連帶沒收之，如│
│  │      │            │        │        │    │                    │全部或一部不能沒收│
│  │      │            │        │        │    │                    │時，以其等財產連帶│
│  │      │            │        │        │    │                    │抵償之。          │
├─┼───┼──────┼────┼────┼──┼──────────┼─────────┤
│12│陳沐川│99年3月18日 │臺中縣豐│海洛因  │500 │陳沐川以門號0000-000│李安棋、岳玉珍共同│
│  │      │上午7時許   │原市南陽│        │    │030號撥打被告2人共同│販賣第一級毒品，各│
│  │      │            │路之被告│        │    │持用之00000000000號│處有期徒刑肆年參月│
│  │      │            │2人住處 │        │    │，由被告岳玉珍接電話│，扣案附表二編號1 │
│  │      │            │附近統一│        │    │後，約定購買毒品之時│至6所示之物沒收之 │
│  │      │            │超商    │        │    │間地點，由被告岳玉珍│；未扣案販賣第一級│
│  │      │            │        │        │    │前往交易。          │毒品所得新臺幣伍佰│
│  │      │            │        │        │    │                    │元連帶沒收之，如全│
│  │      │            │        │        │    │                    │部或一部不能沒收時│
│  │      │            │        │        │    │                    │，以其等財產連帶抵│
│  │      │            │        │        │    │                    │償之。            │
├─┼───┼──────┼────┼────┼──┼──────────┼─────────┤
│13│陳沐川│99年3月18日 │臺中縣豐│海洛因  │1000│陳沐川以門號0000-000│李安棋、岳玉珍共同│
│  │      │上午8時至9時│原市南陽│        │    │030號撥打被告2人共同│販賣第一級毒品，各│
│  │      │許間        │路之被告│        │    │持用之00000000000號│處有期徒刑肆年肆月│
│  │      │            │2人住處 │        │    │，由被告岳玉珍接電話│，扣案附表二編號4 │
│  │      │            │附近統一│        │    │後，約定購買毒品之時│至6所示之物沒收之 │
│  │      │            │超商    │        │    │間地點，由被告岳玉珍│；未扣案附掛門號  │
│  │      │            │        │        │    │前往交易。          │0000000000號行動電│
│  │      │            │        │        │    │                    │話壹支（含門號卡壹│
│  │      │            │        │        │    │                    │片）連帶沒收之，如│
│  │      │            │        │        │    │                    │全部或一部不能沒收│
│  │      │            │        │        │    │                    │時，應連帶追徵其價│
│  │      │            │        │        │    │                    │額；未扣案販賣第一│
│  │      │            │        │        │    │                    │級毒品所得新臺幣壹│
│  │      │            │        │        │    │                    │仟元連帶沒收之，如│
│  │      │            │        │        │    │                    │全部或一部不能沒收│
│  │      │            │        │        │    │                    │時，以其等財產連帶│
│  │      │            │        │        │    │                    │抵償之。          │
├─┼───┼──────┼────┼────┼──┼──────────┼─────────┤
│14│陳沐川│99年3月18日 │臺中縣豐│海洛因  │500 │陳沐川以門號0000-000│李安棋、岳玉珍共同│
│  │      │下午2、3時許│原市之廟│        │    │030號撥打被告2人共同│販賣第一級毒品，各│
│  │      │            │東附近寶│        │    │持用之00000000000號│處有期徒刑肆年參月│
│  │      │            │貝熊遊藝│        │    │，由被告岳玉珍接電話│，扣案附表二編號1 │
│  │      │            │場      │        │    │後，約定購買毒品之時│至6所示之物沒收之 │
│  │      │            │        │        │    │間地點，由被告岳玉珍│；未扣案販賣第一級│
│  │      │            │        │        │    │前往交易。          │毒品所得新臺幣伍佰│
│  │      │            │        │        │    │                    │元連帶沒收之，如全│
│  │      │            │        │        │    │                    │部或一部不能沒收時│
│  │      │            │        │        │    │                    │，以其等財產連帶抵│
│  │      │            │        │        │    │                    │償之。            │
├─┼───┼──────┼────┼────┼──┼──────────┼─────────┤
│15│陳沐川│99年3月27日 │臺中縣豐│海洛因  │1000│陳沐川以門號0000-000│李安棋、岳玉珍共同│
│  │      │晚上7時許   │原市南陽│        │    │030號撥打被告2人共同│販賣第一級毒品，各│
│  │      │            │路之被告│        │    │持用之00000000000號│處有期徒刑肆年肆月│
│  │      │            │2人住處 │        │    │，由被告岳玉珍接電話│，扣案附表二編號1 │
│  │      │            │附近統一│        │    │後，約定購買毒品之時│至6所示之物沒收之 │
│  │      │            │超商    │        │    │間地點，再由被告李安│；未扣案販賣第一級│
│  │      │            │        │        │    │棋回撥確認購買金額後│毒品所得新臺幣壹仟│
│  │      │            │        │        │    │，由被告李安棋前往交│元連帶沒收之，如全│
│  │      │            │        │        │    │易。                │部或一部不能沒收時│
│  │      │            │        │        │    │                    │，以其等財產連帶抵│
│  │      │            │        │        │    │                    │償之。            │
├─┼───┼──────┼────┼────┼──┼──────────┼─────────┤
│16│陳沐川│99年3月28日 │臺中縣豐│海洛因  │1000│陳沐川以門號0000-000│李安棋、岳玉珍共同│
│  │      │晚上8時許   │原市南陽│        │    │030號撥打被告2人共同│販賣第一級毒品，各│
│  │      │            │路之被告│        │    │持用之00000000000號│處有期徒刑肆年肆月│
│  │      │            │2人住處 │        │    │，由被告李安棋接電話│，扣案附表二編號1 │
│  │      │            │附近統一│        │    │後，約定購買毒品之時│至6所示之物沒收之 │
│  │      │            │超商    │        │    │間地點，由被告李安棋│；未扣案販賣第一級│
│  │      │            │        │        │    │前往交易。          │毒品所得新臺幣壹仟│
│  │      │            │        │        │    │                    │元連帶沒收之，如全│
│  │      │            │        │        │    │                    │部或一部不能沒收時│
│  │      │            │        │        │    │                    │，以其等財產連帶抵│
│  │      │            │        │        │    │                    │償之。            │
├─┼───┼──────┼────┼────┼──┼──────────┼─────────┤
│17│陳沐川│99年3月31日 │臺中縣豐│海洛因  │500 │陳沐川以門號0000-000│李安棋、岳玉珍共同│
│  │      │晚上7時許   │原市南陽│        │    │030號撥打被告2人共同│販賣第一級毒品，各│
│  │      │            │路之被告│        │    │持用之00000000000號│處有期徒刑肆年參月│
│  │      │            │2人住處 │        │    │，由被告李安棋接電話│，扣案附表二編號1 │
│  │      │            │附近統一│        │    │後，約定購買毒品之時│至6所示之物沒收之 │
│  │      │            │超商    │        │    │間地點，由被告李安棋│；未扣案販賣第一級│
│  │      │            │        │        │    │前往交易。          │毒品所得新臺幣伍佰│
│  │      │            │        │        │    │                    │元連帶沒收之，如全│
│  │      │            │        │        │    │                    │部或一部不能沒收時│
│  │      │            │        │        │    │                    │，以其等財產連帶抵│
│  │      │            │        │        │    │                    │償之。            │
├─┼───┼──────┼────┼────┼──┼──────────┼─────────┤
│18│陳沐川│99年4月3日中│臺中縣豐│海洛因  │500 │陳沐川以門號0000-000│李安棋、岳玉珍共同│
│  │      │午12時至下午│原市南陽│        │（起│030號撥打被告2人共同│販賣第一級毒品，各│
│  │      │1時許間     │路之被告│        │訴書│持用之00000000000號│處有期徒刑肆年參月│
│  │      │            │2人住處 │        │誤為│，由被告李安棋接電話│，扣案附表二編號1 │
│  │      │            │附近統一│        │1000│後，約定購買毒品之時│至6所示之物沒收之 │
│  │      │            │超商    │        │元）│間地點，由被告李安棋│；未扣案販賣第一級│
│  │      │            │        │        │    │前往交易。          │毒品所得新臺幣伍佰│
│  │      │            │        │        │    │                    │元連帶沒收之，如全│
│  │      │            │        │        │    │                    │部或一部不能沒收時│
│  │      │            │        │        │    │                    │，以其等財產連帶抵│
│  │      │            │        │        │    │                    │償之。            │
├─┼───┼──────┼────┼────┼──┼──────────┼─────────┤
│19│陳沐川│99年4月21日 │臺中縣豐│海洛因  │0   │陳沐川以門號0000-000│李安棋、岳玉珍共同│
│  │      │晚上8時20分 │原市成功│        │    │030號撥打被告2人共同│販賣第一級毒品未遂│
│  │      │許          │路783號 │        │    │持用之00000000000號│，各處有期徒刑貳年│
│  │      │            │前      │        │    │，由被告岳玉珍接電話│貳月，扣案之第一級│
│  │      │            │        │        │    │後，約定欲以3000元價│毒品海洛因拾貳包（│
│  │      │            │        │        │    │格購買毒品之時間地點│含外包裝袋拾貳個，│
│  │      │            │        │        │    │，由被告岳玉珍前往交│其中海洛因驗餘合計│
│  │      │            │        │        │    │易，然為警當場查獲，│淨重壹點玖壹伍壹公│
│  │      │            │        │        │    │致交易未能成功。    │克）及殘渣袋壹個均│
│  │      │            │        │        │    │                    │沒收銷燬之；扣案附│
│  │      │            │        │        │    │                    │表二編號1至6所示之│
│  │      │            │        │        │    │                    │物沒收之。        │
└─┴───┴──────┴────┴────┴──┴──────────┴─────────┘
附表二：
┌──┬─────────────────────┐
│編號│扣案物品名稱、數量                        │
├──┼─────────────────────┤
│1   │諾基亞手機1支。                           │
├──┼─────────────────────┤
│2   │SONY ERICSSON手機1支。                    │
├──┼─────────────────────┤
│3   │門號0000-000000號之SIM卡1張。             │
├──┼─────────────────────┤
│4   │分裝袋1包。                               │
├──┼─────────────────────┤
│5   │電子磅秤1台。                             │
├──┼─────────────────────┤
│6   │記事簿1本。                               │
└──┴─────────────────────┘